# 新租赁准则下预付租金的现金流列报问题

提问人：caiyiguang1 时间：2020-09-22 14:50:00
根据IFRS的准则要求及CAS的相关应用指南，支付的租金应当作为“筹资活动”进行列示，并区分支付的本金部分和支付的利息部分。
讨论内容：根据准则，租赁开始日前预付的租金不计入“租赁负债”，但是会作为“使用权资产”的组成部分。鉴于预付一期的租金（不是押金，是正常的在租赁开始前应交的租金，也就是日常说的先交钱，再入住）在实务中极为普遍，对其的现金流量列报：
1 、预付租金视为“投资活动”，体现取得资产的现金流？
2 、预付租金视为“筹资活动”，一体化的表现实际租赁物在未来需要偿还的现金，依然体现在筹资活动？
3 、由于对方科目是预付账款，之后才会转入使用权资产，体现在经营活动？
请求各位大神分享看法，或者准则是否有更明确的规定？

回答人：chenyiwei
预付租金视为“投资活动”，体现取得资产的现金流。
另外，预付的租金是购建非流动资产（使用权资产）的款项，因此不能列报为预付账款，在租赁期开始日之前应列报为其他非流动资产。